臺灣士林地方法院刑事裁定
111年度聲字第46號
聲明異議人
即受 刑 人  王隆賢




上列聲明異議人即受刑人因違反毒品危害防制條例等案件，對於
臺灣士林地方檢察署檢察官之執行指揮命令（109年度執字第474
2號、110年度執字第2239號），聲明異議，本院裁定如下：
    主  文
聲明異議駁回。
    理  由
一、聲明異議意旨略以：(一)受刑人王隆賢因於民國110年7、8
    月間已由基隆地方法院裁定觀察、勒戒，目前本案執行之毒
    品案判決有期徒刑7月，是否應由觀察、勒戒吸收本案，請
    求鈞院明察。(二)另受刑人曾於96年間毒品案執行時因尚未
    安頓好家中一切，以致一幼子於受刑人執行時因發燒引發敗
    血症，搶救不治過世，因現家中尚有兩幼子女需扶養照顧，
    請求鈞院讓受刑人可返家過完農曆年，並安頓好家中一切重
    要事務，以盡丈夫及父親之責任。(三)另本案槍砲部分，可
    否與鈞院110年度審易字第1041號之槍砲案一同執行，因兩
    案之證物本是警方同一時、地查扣，不知為何卻分案，是否
    可待另案110年度審易字第1041號之槍砲案件判決確定再一
    同執行等語。
二、按受刑人或其法定代理人或配偶以檢察官執行之指揮為不當
    者，得向諭知該裁判之法院聲明異議，刑事訴訟法第484 條
    定有明文。執行機關對於審判機關所為之裁判，並無審查內
    容之權，故裁判是否違法，並非執行機關所得過問，是聲明
    異議之對象，應係檢察官之執行指揮行為，而非檢察官據以
    指揮執行之裁判，故所稱「檢察官執行之指揮不當」，係指
    檢察官有積極執行指揮之違法及其執行方法有不當等情形而
    言；檢察官如依確定判決、裁定指揮執行，即無執行之指揮
    違法或其執行方法不當之可言，至於原確定判決、裁定，是
    否有認定事實錯誤或違背法令之不當，應循再審或非常上訴
    程序以資救濟，尚無對之聲明異議之餘地（最高法院108 年
    度台抗字第79號裁定意旨參照）。是以，受刑人依刑事訴訟
    法第484 條規定向諭知該裁判之法院聲明異議者，以「檢察
    官執行指揮不當者」為限，必檢察官有積極執行指揮之違法
    或執行方法有不當等情形，始足當之，故檢察官倘係依前揭
    規定，指揮執行刑期，自無不當可言。
三、經查：
(一)受刑人雖未明確指出其係針對檢察官何一執行指揮聲明異議
    ，惟從聲明異議狀抬頭欄位所記載「士林地方法院108年原
    訴字第1號」，並參酌受刑人於書狀內敘述之執行案件，暨
    卷內臺灣高等法院被告前案紀錄表後可知，受刑人認檢察執
    行指揮不當，欲聲明異議者，應為1.臺灣士林地方檢察署（
    下稱士林地檢）109年度執字第4742號執行案件，針對其所
    犯違反毒品危害防制條例案件，經判處有期徒刑7月確定部
    分，以及2.士林地檢110年度執字第2239號執行案件，針對
    其所犯違反槍砲彈藥刀械管制案件，經判處有期徒刑6年2月
    確定部分，合先敘明。
(二)再者，受刑人前因違反槍砲彈藥刀械管制條例、毒品危害防
    制條例、傷害及妨害自由等案件，經士林地檢檢察官提起公
    訴後，由本院以108年度原訴第1號判決，就其全部起訴之犯
    罪事實均判處有罪，其中施用第一級毒品判處有期徒刑7月
    部分，於109年5月22日確定。其餘有罪部分經受刑人提起上
    訴後，臺灣高等法院以109年度原上訴字第42號，就其中非
    法寄藏改造槍枝、恐嚇危害安全部分經撤銷改判為有期徒刑
    6年2月、3月，另共同傷害、傷害經本院分別判處有期徒刑6
    月、10月部分，均判決上訴駁回。嗣受刑人再提起上訴，為
    最高法院以110年度台上字第2712號判決上訴駁回，全案於1
    10年5月13日確定等情，有本院上揭判決書及臺灣高等法院
    被告前案紀錄表各1份在卷可考。又受刑人上開施用第一級
    毒品判處有期徒刑7月確定，及非法寄藏改造槍枝經判處有
    期徒刑6年2月確定部分，士林地檢檢察官各依據本院108年
    度原訴字第1號判決、最高法院110年度台上字第2712號判決
    ，指揮受刑人自111年1月5日起入監先執行施用第一級毒品
    經判處有期徒刑7月部分，非法寄藏改造槍枝部分則與其他
    確定案件接續執行等情，業經本院調取士林地檢109年度執
    字第4742號、110年度執字第2239號執行卷宗確認無訛，另
    有士林地檢109年度執庚字第4742號、110年度執庚字第2239
    號檢察官執行指揮書(甲)影本2份在卷可稽。依上可知，檢
    察官係依本院及最高法院確定判決，指揮受刑人入監執行上
    開徒刑，而受刑人聲明異議意旨，係認目前正執行中之有期
    徒刑7月，應為其另案經裁定觀察、勒戒一併吸收，並請求
    日後待接續執行之有期徒刑6年2月，與其另案違反槍砲彈藥
    刀械管制條例案件一併執行。
(三)另受刑人於109年9月21日22時50分許為警採集尿液回溯5日
    內之某時，曾在不詳地點，施用第二級毒品甲基安非他命、
    大麻，前經臺灣基隆地方法院於以110年度毒聲字第9號裁定
    令入勒戒處所觀察、勒戒，該案確定後尚未執行一節，有該
    案裁定書及臺灣高等法院被告前案紀錄表各1份附卷可憑，
    固屬實情，然受刑人目前執行中之有期徒刑7 月部分，係於
    109年5月22日確定，業如前載，亦即此案乃毒品危害防制條
    例第20條第3項、第23條第2 項、第35條之1於109年7月15日
    修正施行前已經確定。是依修正後毒品危害防制條例第35條
    之1第3款規定，毒品危害防制條例修正施行前犯第10條之罪
    之案件，於修正施行後，判決確定尚未執行或執行中之案件
    ，適用修正前之規定。從而，檢察官對於受刑人於109年7月
    15日前經判決確定之施用毒品犯行，依照修正前規定，認受
    刑人仍應入監執行此部分徒刑，應屬適法之執行指揮，此與
    被告於109年7月15日後始經法院裁判之施用毒品犯行，依照
    修正後規定，應予觀察、勒戒之情況誠然有別，受刑人主張
    此部分徒刑應由觀察、勒戒之處遇一併吸收，顯有誤解，自
    無可採。
(四)此外，受刑人所稱本院110年度審易字第1041號案件，經查
    因被告認罪，嗣本院於111年1月6日改以111年度審簡字第1
    號為簡易判決處刑，判處受刑人有期徒刑3月，目前尚未判
    決確定，此有本院上開判決書及及臺灣高等法院被告前案紀
    錄表各1份存卷足參。是前揭案件既尚未確定，尚不生檢察
    官如何為執行指揮或是否與其他確定案件一併執行之問題。
    縱然，受刑人所稱非法寄藏改造槍枝罪經判處有期徒刑6年2
    月確定部分，與上開違反槍砲彈藥刀械管制條例經判處有期
    徒刑3月部分，為警方於同一時、地查獲，但受刑人所涉仍
    屬不同犯罪事實，且已分別起訴與分別判決，則檢察官未待
    上述有期徒刑3月判決確定，先依據最高法院110年台上字第
    2712號確定判決，指揮受刑人應入監執行已確定之有期徒刑
    6年2月，其執行指揮難謂有何失當。
(五)至受刑人所提家庭因素之事由，並非針對檢察官執行之指揮
    有不當之處予以指摘，此部分聲明異議亦難認有理由。從而
    ，檢察官以上開2份執行指揮書指揮執行受刑人之刑期，於
    法有據，並無違法或不當之處。
四、綜上各節，本件受刑人之聲明異議，於法無據，其聲明異議
    並無理由，應予駁回。
據上論斷，應依刑事訴訟法第220條、第486條，裁定如主文。　
中　　華　　民　　國　　111 　年　　1 　　月　　21　　日
                  刑事第三庭　　法  官  李東益
以上正本證明與原本無異
如不服本裁定應於送達後5日內向本院提出抗告狀
                                書記官  謝涵妮
中　　華　　民　　國　　111 　年　　1 　　月　　22　　日